# 固定资产退回处理

提问人：ahcoop 时间：2022-10-07 18:27:08
请教陈版主，A公司 2018 年购买房屋入账固定资产，正常计提折旧，至今尚未办理产证过户，后于 2022 年原价退回销售方，请问用如下哪种方法处理：
1 、处置损益计入资产处置收益；
2 、处置损益计入营业外收支；
3 、原值与累计折旧原路冲回，累计折旧全部冲减当期计入损益折旧；
4 、原值与累计折旧原路冲回，以前年度折旧冲减以前年度损益调整，当期折旧冲减当期损益；
多谢陈版主解答

回答人：chenyiwei
从主帖信息看， 2018 年购买时入账固定资产，后续计提折旧，并不属于前期差错；并且后续的退回与当初的购入不是一揽子交易。据此，应采用方案 1 ：处置损益计入资产处置收益。原计提的折旧不冲回。如果按原价退回的，则处置损益金额相当于截至退回时的累计折旧额。